臺灣高等法院高雄分院刑事判決　　　　 96年度上訴字第383號
上　訴　人
即　被　告　甲○○
上列上訴人因違反毒品危害防制條例案件，不服臺灣高雄地方法
院95年度訴字第4400號中華民國95年12月29日第一審判決（起訴
案號：臺灣高雄地方法院檢察署95年度毒偵字第8572號），提起
上訴，本院判決如下：
     主  文
上訴駁回。
     事  實
一、甲○○於民國（以下同）93年間，因犯竊盜、違反毒品危害
    防制條例罪，分別經台灣高雄地方法院以93年度易字第288
    號、93年度訴字第1446號判處有期徒刑10月、9 月確定，經
    定應執行有期徒刑1 年6 月，於發監執行後，於95年1 月7
    日縮刑期滿執行完畢。另其於90年間因施用毒品案件，經送
    觀察、勒戒後，認無繼續施用毒品之傾向，而經高雄地方法
    院檢察署檢察官以90年度偵緝586 號為不起訴處分確定；復
    再施用毒品，經觀察、勒戒後，認有繼續施用之傾向，經台
    灣高雄地方法院以90年度毒聲字第5584號裁定令入戒治處所
    施以強制戒治，於91年3 月28日續徒刑出所，後於91年8 月
    30日強制戒治期滿執行完畢；詎其仍不知悔改及戒除毒癮，
    於上開強制戒治執行完畢釋放後5 年內，復基於施用第一級
    毒品之犯意，於95年10月23日下午5 時30分許，在高雄縣梓
    官鄉○○路城隍巷54號前，以針筒注射方式施用第一級毒品
    海洛因1 次。嗣於上開時、地當場為警逮獲，扣得其所有供
    施用第一級毒品海洛因所用之注射針筒1 支及殘留第一級毒
    品海洛因夾鏈袋1 個（原扣得第一級毒品海洛因1 包，其內
    海洛因驗前淨重0.007 公克，因檢驗後用罄），並經甲○○
    同意採尿送驗後，查悉上情。
二、案經高雄縣政府警察局岡山分局移送臺灣高雄地方法院檢察
    署檢察官偵查起訴。
     理  由
一、上揭施用第一級毒品海洛因之事實，業据上訴人甲○○於本
    院及原審坦承不諱，又上訴人甲○○被查獲時經警採其尿液
    送檢驗結果，呈嗎啡陽性反應，此有高雄市立凱旋醫院95年
    11月6日 高市凱醫驗字第2679號濫用藥物成品檢驗鑑定書1
    份（見偵查卷第30頁），並有其供施用第一級毒品海洛因所
    用之注射針筒1 支及殘留第一級毒品海洛因夾鏈袋1 個扣案
    可資佐証，又上訴人甲○○有如前揭事實欄所列施用毒品經
    勒戒之前案紀錄，此有臺灣高等法院被告前案紀錄表、臺灣
    高等法院在監在押全國紀錄表、臺灣高雄地方法院檢察署檢
    察官不起訴處分書在卷可按，堪認上訴人甲○○確有於強制
    戒治執行完畢釋放後5 年內，再犯本件施用第一級毒品之罪
    ，事證明確，其犯行堪以認定。
二、按海洛因係毒品危害防制條例第2 條第2 項第1 款所稱之第
    一級毒品，不得非法持有、施用。核上訴人甲○○所為，係
    犯毒品危害防制條例第10條第1 項之施用第一級毒品罪。其
    持有第一級毒品後進而施用，其持有之低度行為，應為施用
    之高度行為所吸收，不另論罪。查上訴人甲○○於93年間因
    竊盜、違反毒品危害防制條例案件，分別經台灣高雄地方法
    院以93年度易字第288 號、93年度訴字第1446號判處有期徒
    刑10月、9 月確定，經定應執行有期徒刑1 年6 月，於發監
    執行後，於95年1 月7 日縮刑期滿執行完畢，有臺灣高等法
    院被告前案紀錄表1 份附卷可稽，其受徒刑之執行完畢，5
    年以內故意再犯有期徒刑以上之罪，為累犯，應依法加重其
    刑。
三、原審適用毒品危害防制條例第10條第1 項、第18條第1 項前
    段，刑法第11條、第47條第1 項、第38條第1 項第2 款規定
    ，並審酌上訴人甲○○前有竊盜、違反毒品危害防制條例等
    前科，有臺灣高等法院被告前案紀錄表1 份附卷可稽，素行
    不佳，又因施用毒品案件，曾經觀察、勒戒及強制戒治，仍
    未戒絕毒品，再犯本件施用毒品犯行，顯見其無悔改之意，
    意志不堅，有失政府制定毒品危害防制條例之立法美意，其
    施用毒品係戕害自己之身體健康，所為尚未害及他人，於犯
    罪後坦承犯行，態度尚佳及其犯罪之動機、目的、手段、智
    識程度高職畢業、生活狀況等一切情狀，量處有期徒刑10月
    。並說明扣案之殘留第一級毒品海洛因之夾鏈袋1 個（原扣
    得第一級毒品海洛因1 包，但其內海洛因驗前淨重0.007 公
    克，檢驗後用罄），因袋內仍殘留微量第一級毒品海洛因難
    以分析剝離，依毒品危害防制條例第18條第1 項前段規定，
    不問屬於犯人與否，予以宣告沒收銷燬，及扣案注射針筒1
    支，係上訴人甲○○所有供本件施用第一級毒品海洛因所用
    之物，業據上訴人甲○○於審理時陳明在卷，其依刑法第38
    條第1 項第2 款規定沒收之理由。經核原判決認事用法並無
    不合，量刑亦屬適當，上訴人甲○○上訴指摘原判決量刑過
    重，為無理由，應予駁回。
據上論結，應依刑事訴訟法第368 條，判決如主文。
本案經檢察官林應華到庭執行職務。
中　　華　　民　　國　　96　　年　　3 　　月　　30　　日
            刑事第六庭  審判長法  官  王憲義
                              法  官  李璧君
                              法  官  張盛喜
以上正本證明與原本無異。
如不服本判決應於收受本判決後10日內向本院提出上訴書狀，其
未敘述上訴理由者，並得於提起上訴後10日內向本院補提理由書
狀（均須按他造當事人之人數附繕本）「切勿逕送上級法院」。
中　　華　　民　　國　　96　　年　　3 　　月　　30　　日
                              書記官  林明威
附錄本判決論罪科刑法條：
毒品危害防制條例第10條第1 項
施用第一級毒品者，處6 月以上5 年以下有期徒刑。
